【裁判字號】    90,上,81
【裁判日期】    900612
【裁判案由】    返還土地
【裁判全文】
臺灣高等法院臺南分院民事判決  九十年度上字第八一號
      上  訴  人  戊○○
                  丙○○
      訴訟代理人  己○○○
      上  訴  人  丁○○
                  乙○○○
      被上訴人    西螺鎮公所
      法定代理人  甲○○
右當事人間請求返還土地事件，上訴人對於中華民國八十九年十二月十五日臺灣雲林
地方法院八十八年訴字第五七七號第一審判決提起上訴，本院判決如左：
      主      文
上訴駁回。
第二審訴訟費用由上訴人戊○○、丙○○、己○○○負擔。
      事      實
甲、上訴人方面：除上訴人丁○○、庚○○○、乙○○○未到庭，亦未提出任何書狀
    為聲明、陳述外，餘均以：
一、聲明：求為判決：(一)原判決廢棄。(二)駁回被上訴人在第一審之訴及其假執行之聲
    請。(三)如為不利上訴人之判決，願供擔保，請准免為假執行。
二、陳述：除與原判決記載相同者，茲引用之外，補稱：
  (一)查本件坐落雲林縣西螺鎮○○段五六○之一五地號土地（下稱系爭土地），面積
    約三十坪左右，原是台灣光復初期西螺鎮公所專門停放鎮用垃圾車及清掃街道、
    水溝用具之不毛之地，並由被上訴人於民國四十年間交付予其職員即上訴人戊○
    ○之夫郭獻仁，在該基地上興建房屋（下稱系爭房屋）供其一家大小遮風避雨之
    用，當初西螺鎮長曾與郭獻仁口頭約定，該土地之使用期限至房屋不堪使用時為
    止，如今房屋仍由上訴人戊○○等繼續使用之中，前後已達四、五十年之久，歷
    任鎮長均未曾表示異議，今被上訴人遽爾提起本件返還土地之訴，顯已違反民法
    第一百四十八條第二項「行使權利，履行義務，應依誠實及信用方法」之規定，
    故而其訴欠缺其權利保護要件。又縱認兩造就系爭土地係成立使用借貸關係，但
    因其使用期限尚未屆滿，被上訴人依民法第一百四十八條第二項規定，亦無提起
    本件訴訟之餘地，否則即屬權利之濫用。
  (二)被上訴人既不否認當初同意交付系爭土地予上訴人，並由上訴人出資興建房屋居
    住使用，故該屋並非被上訴人分配予員工之宿舍，應由上訴人取得該房屋之所有
    權，依雙方當事人締約之真意，上訴人係在被上訴人土地上興建建築物為目的而
    有使用系爭土地之權利。因此，兩造間應有民法第八百三十二條所定地上權存在
    ，如今該土地使用期限尚未屆滿，依法自應默許房屋所有人繼續使用系爭土地，
    被上訴人在期限尚未屆滿前提起本件返還土地之訴，顯然欠缺正當性。
  (三)再者，請求返還所有物之訴，應以現在占有該物之人為被告，始為適法（最高法
    院二十九年上字第一○六一號判例參照）。然而本件訴訟，被上訴人在原審追加
    並非占有人之丁○○、庚○○○（即郭淑燕）、乙○○○為共同被告時，上訴人
    戊○○、丙○○、己○○○等曾具狀反對，惟原審法院卻認為其追加於法有據，
    顯非適法。
  (四)又本件系爭土地，被上訴人於民國四十年間交付上訴人戊○○之夫郭獻仁建築房
    屋使用時，言明同意上訴人戊○○及其夫郭獻仁居住使用至其二人百歲年老之後
    ，始將土地交還。因此，自被上訴人將土地交付與上訴人戊○○及其夫使用後之
    四、五十年間，歷任西螺鎮長均默示上訴人等繼續使用，且從未有請求交還土地
    之議，並以上訴人戊○○之夫之房租津貼為使用系爭土地之對價，因此，雙方自
    應成立不定期之租賃契約。
  (五)況使用借貸為無償契約，若兩造間並無租賃關係存在，被上訴人又何須在八十七
    年五月十五日下午二時在西螺鎮公所召開搬遷協調會，並同意給付上訴人搬遷費
    用及地上物補償費新台幣（下同）二十四萬元（實際上至今仍未給付）。但原審
    法院未加詳查，遽認被上訴人同意給付上訴人搬遷費用及地上物補償費用，為民
    法上贈與之意思表示，顯非妥適。蓋兩造間若無租賃關係存在，則應依法行政之
    鎮公所自無由編列預算隨意將公帑贈與他人。
  (六)原判決認定兩造間為使用借貸關係，姑不論其理由係貸與人因不可預知之情事，
    自己需使用借用物或是借用人死亡者，貸與人得終止契約。但本件兩造當初訂約
    之際，雙方曾合意上訴人使用系爭土地至房屋不堪使用時為止，此可從被上訴人
    交付系爭土地與上訴人使用後之四、五十年間，歷任鎮長均默示上訴人等繼續使
    用，且從未有請求交還土地之議，得以證之。因此被上訴人不履行公法上照顧公
    務人員之義務，且在公務員眷屬戊○○仍在繼續使用系爭土地之際，即提起本件
    訴訟，此依契約本旨及誠信原則，尚非無再加審究之餘地，因之被上訴人主張被
    上訴人應返還系爭土地，即無可採。
  (七)雖被上訴人主張伊因不可預知之情事自己需用系爭土地云云，惟查被上訴人提起
    本件訴訟之緣由，係因系爭土地已由原來之不毛之地變成黃金地，因此被上訴人
    欲藉標售系爭土地以籌措財源或圖利某特定人士，顯與所謂自己需用系爭土地無
    涉，顯見其並無收回之必要，因此其前開主張亦非可取。
三、證據：援用原審之立證方法。
乙、被上訴人方面：
一、聲明：如主文所示。
二、陳述：除與原判決記載相同者，茲引用之外，補稱：
  (一)本件上訴意旨略以：依兩造當初訂約之真意，此項使用土地期限，雙方係合意至
    房屋不堪使用時為止，以符兩造所訂契約之本旨‧‧本件訴訟被上訴人在原審追
    加非占有人之丁○○、謝郭家若即郭淑燕、乙○○○為共同被告時，上訴人戊○
    ○曾具狀反對，原審卻認其追加有據，顯非適法：：被上訴人於民國四十年間交
    付上訴人戊○○之夫郭獻仁建築房屋使用時，言明同意上訴人戊○○及其夫郭獻
    仁居住使用至兩人百歲年老後，始將土地交還：：並以上訴人戊○○之夫之房屋
    津貼為使用系爭土地之對價，因此雙方自應成立不定期限租賃契約：：原審遽認
    被上訴人同意給付上訴人搬遷費用及地上物補償費用，為民法上贈與之意思表示
    ，顯非妥適。查兩造間若無租賃關係存在，則應依法行政之鎮公所豈會編列預算
    隨意將公帑贈與他人云云，為其上訴之論據。
  (二)惟按當事人主張有利於己之事實者，就其事實有舉證之責任。民事訴訟法第二百
    七十七條著有明文。本件上訴人起初主張兩造當初訂約之真意，此項使用土地期
    限，雙方係合意至房屋不堪使用時為止，復陳稱被上訴人於四十年間曾言明同意
    上訴人戊○○及其夫郭獻仁居住使用至兩人百歲年老後，始將土地交還等語，則
    其所謂使用土地期限，前後所述已有矛盾之處，尚難遽以採信，被上訴人否認之
    。是揆諸前揭規定意旨，上訴人自應就上開待證事實，舉證以實其說。
  (三)次查上訴人戊○○之夫郭獻仁於生前因獲准借用上訴人所有之系爭土地自行建屋
    居住，當然不得再向上訴人支領房屋津貼，自不得以其不支領房屋津貼，認其係
    使用系爭土地土地之對價，而謂郭獻仁與上訴人間發生租賃關係（最高法院七十
    九年度台上字第二一七九號判例意旨參照）。再由郭獻仁於七十一年九月二十日
    死亡後，其繼承人迄今近二十年期間，未曾支付任何相當於郭獻仁原可支領房屋
    津貼之數額予被上訴人，益證郭獻仁與上訴人間就系爭土地，乃單純之無償使用
    借貸法律關係甚明。
  (四)又系爭土地其上之房屋原為上訴人之被繼承人郭獻仁所有，並非公有宿舍，上訴
    人本無給予郭獻仁或其繼承人搬遷費及地上物補償費用之義務。然被上訴人鑑於
    將系爭土地公開標售，必須將其上原屬郭獻仁所有之房屋予以拆除，故經請示上
    級機關同意比照公有眷舍搬遷補助費核發標準，附帶以如上訴人戊○○同意出具
    切結書擇期搬遷之條件，則同意核發給予郭獻仁之繼承人即上訴人戊○○個人搬
    遷費及地上物補償費用，俾利系爭土地公開標售之程序進行。此一行為，乃一般
    行政機關基於特定行政目的所為之行政裁量行為，並非如上訴人所稱被上訴人編
    列預算隨意將公帑贈與他人，尚難憑此遽認郭獻仁與上訴人間就系爭土地，即非
    屬無償使用借貸之法律關係。
三、證據：援用原審之立證方法。
    理    由
壹、程序方面：
一、按本件被上訴人基於所有物返還請求權之法律關係，請求上訴人拆除其被繼承人
    郭獻仁所興建現為彼等公同共有之系爭房屋部分，係屬必要共同訴訟，從而本件
    此部分雖僅由上訴人戊○○、丙○○提起上訴，惟依民事訴訟法第五十六條第一
    項第一款之規定，其效力仍及於同造而未提起上訴之丁○○、庚○○○、乙○○
    ○等人，爰將之列為上訴人，合先敘明。
二、本件上訴人丁○○、庚○○○、乙○○○經本院合法通知無正當理由未於言詞辯
    論期日到場，核無民事訴訟法第三百八十六條各款所列情形，准依對造即被上訴
    人之聲請，由其一造辯論而為判決。
三、次按「訴狀送達後，原告不得將原訴變更或追加他訴；但有下列情形之一者，不
    在此限：二、請求之基礎事實同一者；四、該訴訟標的對於數人必須合一確定時
    ，追加其原非當事人之人為當事人者。被告於訴之變更或追加無異議，而為本案
    之言詞辯論者，視為同意變更或追加。」，民事訴訟法第二百五十五條第一項、
    第二項定有明文。本件被上訴人於原審起訴時僅列上訴人戊○○為被告（見原審
    卷第三頁），其後於八十八年十一月十九日始具狀追加上訴人丙○○，己○○○
    為當事人（見原審卷第二八、二九頁），復於八十九年二月十五日另具狀就損害
    金之請求部分，追加民法第一百八十四條及第一百八十五條之侵權行為損害賠償
    請求權（見原審卷第一百零三頁以下），上訴人戊○○、丙○○、己○○○對此
    均未表示異議而為言詞辯論，揆諸首揭規定，被上訴人所為上開訴之追加，即屬
    適法。至被上訴人嗣於八十九年三月十日追加上訴人丁○○、郭淑利、郭淑燕為
    被告（見原審卷第一二二頁以下），當時雖經戊○○、丙○○、己○○○具狀反
    對（見原審卷第一三七頁以下），惟查被上訴人此部分所為當事人之追加，係因
    上訴人丁○○、郭淑利、郭淑燕均為訴外人郭獻仁之繼承人，基於繼承法律關係
    ，而公同共有系爭房屋，是本件被上訴人依所有物返還請求權之法律關係，訴請
    上訴人拆除系爭房屋，其訴訟標的對於上訴人戊○○、丙○○、丁○○、庚○○
    ○、乙○○○等系爭房屋之公同共有人全體自須合一確定，則被上訴人追加原非
    當事人之上訴人丁○○、郭淑利、郭淑燕為當事人，與民事訴訟法第二百五十五
    條第一項但書第四款規定，核無不合，亦無庸經上訴人同意。
貳、實體方面：
一、本件被上訴人起訴主張：系爭土地為伊所有，伊於四十年間無償借貸予上訴人戊
    ○○之夫郭獻仁，供其興建房屋居住使用，嗣郭獻仁於七十一年間死亡後，上訴
    人戊○○與郭獻仁之子女即上訴人丙○○、丁○○、郭淑利、郭淑燕公同共有系
    爭建物，己○○○亦使用上開建物而共同占用系爭土地，茲因借用人郭獻仁死亡
    及被上訴人有收回系爭土地規劃使用之必要，伊乃以八十九年三月十日訴狀之送
    達向上訴人等為終止前揭使用借貸契約之意思表示，則兩造間之使用借貸契約既
    經終止，上訴人等占有系爭土地即乏正當權源，爰依民法第七百六十七條所有物
    返還請求權之規定，求為命除己○○○外之上訴人等應拆除系爭土地上之系爭房
    屋，並應與上訴人己○○○將所占有之土地交還予被上訴人之判決。又兩造間使
    用借貸契約既經終止，上訴人等無權占用被上訴人所有之系爭土地，致伊無法使
    用系爭土地而受有相當租金之損害，爰另依民法第一百八十四條侵權行為損害賠
    償及同法第一百七十九條不當得利等規定，求為命上訴人等應連帶給付伊自八十
    九年十一月十五日言詞辯論意旨狀繕本最後送達翌日即八十九年十一月二十一日
    起至返還系爭土地之日止，按月以一萬零二百四十七元計算損害金之判決（按被
    上訴人原請求按系爭土地公告現值百分之十計算損害金共三萬零二百九十四元，
    原審就超過一萬零二百四十七元之部分駁回被上訴人之請求，因未據被上訴人聲
    明不服，該部分已告確定。又被上訴人請求上訴人戊○○、丙○○、己○○○、
    丁○○、庚○○○、乙○○○交還土地部分，經原審判決被上訴人勝訴，其中上
    訴人丁○○、庚○○○、乙○○○部分因未據渠等聲明不服，故該部分亦告確定
    ，均不在本院審判範圍）。
二、上訴人等則以系爭土地係被上訴人於四十年間交付予其受雇人即上訴人戊○○之
    夫郭獻仁，用以興建房屋供居住使用，雙方約定以被上訴人應給付之房屋津貼為
    使用系爭土地之對價，因此雙方應成立租賃契約，或有民法第八百三十二條地上
    權之存在，又若認雙方當時所成立者為使用借貸契約，當初亦有合意系爭土地之
    使用期限應至房屋不堪使用時為止，上訴人等並非無權占有系爭土地。況被上訴
    人與郭獻仁於系爭房屋興建之初，就系爭土地係交由郭獻仁興建房屋，供其遮風
    蔽雨之用乙節達成共識，故而被上訴人除基於私法上之法律關係外，更負有公法
    上照顧公務人員之義務，是不論兩造間究係成立租賃抑或使用借貸法律關係，被
    上訴人均不得終止契約，否則即有違背義務，而構成債務不履行之違約，並違反
    誠信原則等語，資為抗辯。
三、被上訴人主張系爭土地為伊所有，伊於四十年間將系爭土地交由上訴人戊○○之
    夫郭獻仁，供其在其上興建房屋居住之用，郭獻仁乃於該土地上建有面積０．０
    ０八一公頃之系爭房屋一棟。嗣郭獻仁於七十一年間死亡後，其繼承人即上訴人
    戊○○、丙○○、丁○○、庚○○○、乙○○○基於繼承關係公同共有該屋，而
    上訴人己○○○亦繼續居住於該屋，而共同占用系爭土地等情，業據其提出土地
    登記簿謄本、戶籍謄本、勘查記錄及相片為證，並經原審會同雲林縣西螺地政事
    務所測量員履勘現場屬實，製有勘驗筆錄及複丈成果圖各乙份在卷可按，且為上
    訴人等所不爭執，應堪信為真實。惟被上訴人另主張上訴人等無權占有系爭土地
    ，則為上訴人等所否認，並以前揭各詞抗辯渠等並非無權占有，則本院於此所應
    審究者，厥為上訴人等就系爭土地是否具有正當占有權源一節。經查：
  (一)按使用借貸契約係指當事人一方以物交付他方，而約定他方於無償使用後，返還
    其物者而言，其與租賃契約乃由當事人約定一方以物租與他方使用收益，他方支
    付租金之情形顯然有間，此觀諸民法第四百六十四條及第四百二十一條等規定自
    明。又房屋津貼為受僱人或受任人報酬之一部，其獲准配住房屋者亦同，故獲准
    配住房屋者，當然不得再支領房屋津貼，自不得以不支領之房屋津貼，認係受配
    住房屋之對價，而謂與僱用人或委任人間發生租賃關係，最高法院亦著有七十九
    年度台上字第二一七九號判例可資參照。本件被上訴人將系爭土地提供予其受雇
    人即上訴人等之被繼承人郭獻仁，用以興建房屋居住，且郭獻仁於受雇期間，並
    未支領房屋津貼等事實，均為兩造所不爭，固堪信為真，惟當初被上訴人交付系
    爭土地予郭獻仁供其興建房屋之用，而未發放房屋津貼，自含有以該土地之借用
    代替房屋之配住，郭獻仁既借用系爭土地建屋，當然不得再支領房屋津貼，揆諸
    前揭判例意旨，郭獻仁自亦不得以不支領之房屋津貼，認係使用系爭土地之對價
    ，上訴人所辯雙方約定以被上訴人應給付之房屋津貼為使用系爭土地之對價，應
    成立租賃契約云云，洵非可採。本件雙方就郭獻仁使用系爭土地除未領取房屋津
    貼外既未約定另有對價，即屬無償之使用借貸關係無訛。
  (二)又上訴人另辯謂被上訴人於八十七年五月十五日就系爭土地召開搬遷協調會，會
    後同意給付伊等搬遷費用及地上物補償費合計二十四萬元，足徵兩造間具有租賃
    契約法律關係云云，雖據其提出協調會記錄乙紙為憑（見原審卷第八一頁），且
    被上訴人對該記錄之真正亦不爭執，惟按行政院八十三年十一月十四日台八十三
    人政給字四二九三三號函說明二，退休人員或遺眷自願遷讓依規定配住並經准予
    暫時續住之公有眷舍者（不含單身宿舍）准由各主管機關按眷舍坐落地點、大小
    等級，在十二萬至二十四萬之範圍內核給搬遷補助費，所需經費由眷舍經管機關
    在年度經費預算內勻支（見附於原審卷第六五頁之雲林縣政府八七府秘庶字第八
    七一○○○○二七四號函說明一），被上訴人原鑑於系爭房屋並非公有眷舍，故
    不同意發給搬遷費用及地上物補償費用，嗣於八十七年五月十五日召開協調會後
    ，同意比照上開公有眷舍搬遷補助費核發標準，給付上訴人搬遷費用及地上物補
    償費用二十四萬元，乃係因該所財源困窘，急需收回系爭土地辦理公開標售之故
    ，此有該所財字第六五七０號函、秘字第八六四二號等函文附卷可參（見原審卷
    第七九、八○頁），是被上訴人同意給付上訴人等搬遷費用及地上物補償費，應
    屬其為達成行政目的所為之裁量，性質上為與上訴人和解所為之讓步條件，要與
    上訴人是否租用系爭土地無涉，自難據以推認兩造間就系爭土地具有租賃關係存
    在，從而上訴人所為上開抗辯即非可取。
  (三)至上訴人所辯系爭房屋並非被上訴人分配予員工之宿舍，應由上訴人取得該房屋
    之所有權，依雙方當事人締約之真意，伊等係在該土地上興建建築物為目的而有
    使用系爭土地之權利，因之，兩造間就系爭土地具有地上權存在云云乙節，亦有
    誤會之處。蓋按不動產物權，依法律行為而取得者，非經登記不生效力，民法第
    七百五十八條定有明文，而地上權為不動產物權，自應經登記始生效力，是本件
    上訴人所辯被上訴人當初將系爭土地交付予郭獻仁使用，係為成立地上權之主張
    縱然屬實，惟彼等並未向地政機關辦理系爭土地之地上權登記，上訴人等就系爭
    土地自無地上權可言。
  (四)按使用借貸契約未定期限者，應於依使用借貸之目的使用完畢時返還之，為民法
    第四百七十條後段所明定；又若因任職關係，獲准配住宿舍，屬使用借貸之性質
    ，受雇人既經退休離職，依借貸之目的，應視為使用業已完畢，受雇人即應依前
    揭規定，將系爭借用宿舍返還（最高法院八十二年度台上字第二八一四號判決意
    旨參照），基此，使用借貸契約應自受雇人退休時起歸於消滅。本件原借用人郭
    獻仁於七十一年九月二十日死亡，有戶籍謄本在卷可按（見原審卷第一五九頁）
    ，而其於死亡前業已退休等情，復為兩造所不爭，揆諸前揭說明，郭獻仁既已退
    休，系爭土地依其借貨之目的即視為使用業已完畢，是借貸契約法律關係已歸於
    消滅，足堪認定。被上訴人於使用借貸契約消滅後，再以借用人死亡及自己需用
    借用物為由，向郭獻仁之繼承人即上訴人等為終止契約之意思表示，除重申雙方
    之使用借貸關係業已消滅之事實外，亦可表示伊未同意上訴人等繼續占有使用系
    爭土地，就已終止之使用借貸關係並不生影響，附此敘明。
  (五)上訴人之被繼承人郭獻仁基於任職關係而獲准於系爭土地上建屋，係屬使用借貸
    之性質，郭獻仁前既經退休離職，依借貸之目的，當然應視為使用已完畢，使用
    借貸關係即告終了而應歸於消滅，上訴人抗辯當初雙方曾合意系爭土地之使用期
    限應至房屋不堪使用時為止，並未據其舉證以實其說，其主張被上訴人基於照顧
    公務員之公法上義務而不得終止私法上之使用借貸契約，亦屬無據，此外，上訴
    人就前揭使用借貸關係終了後其繼續占有系爭土地究竟有何正當權源，亦無法再
    為說明及另行舉證，被上訴人主張上訴人等對於系爭土地並無正當之占有權源，
    即非無據，堪信為真。
四、按所有人對於無權占有或侵奪其所有物者，得請求返還之，又對於物事實上有管
    領之力者，為占有人，民法第七百六十七條前段、第九百四十條分別定有明文。
    本件上訴人戊○○、丙○○、丁○○、庚○○○、乙○○○基於共同繼承郭獻仁
    遺產而公同共有系爭房屋占有系爭土地，如前所述並無合法權源，而上訴人己○
    ○○為上訴人丙○○之配偶，與丙○○共同居住於上開房屋之內，對系爭土地亦
    具有事實上管理之力，同屬無權占有，故被上訴人本於前揭法律關係，訴請上訴
    人戊○○、丙○○、丁○○、庚○○○、乙○○○應將系爭房屋拆除，上訴人戊
    ○○、丙○○並應與上訴人己○○○將系爭土地交還被上訴人，即屬正當，而應
    准許。
五、復按因故意或過失，不法侵害他人之權利者，負損害賠償責任，數人共同不法侵
    害他人之權利者，連帶負損害賠償責任，民法第一百八十四條、第一百八十五條
    第一項前段定有明文，上訴人等明知系爭土地非其所有，竟無權占有他人土地，
    自係故意不法侵害他人權利，又上訴人等無權占有並使用系爭土地，迄未支付任
    何對價之事實，為兩造所不爭執，而無權占有他人之土地，可獲得相當於租金之
    利益，為社會通常之觀念，亦可認為係所有權人之損失，是被上訴人主張其因上
    訴人於使用借貸契約消滅後無權占用而不能使用系爭土地，受有相當於租金之損
    害，堪可採信，其依民法侵權行為及同法第一百七十九條前段不當得利等規定，
    請求被上訴人給付相當於租金之損害金，並無不合。再按租用基地建築房屋，其
    租金以不超過土地申報總價之百分之十為限，此觀之土地法第一百零五條準用同
    法第九十七條第一項規定自明。本院審酌系爭土地坐落西螺鎮之市中心，面對台
    汽西螺站，北端緊臨西螺分局，距離西螺地政事務所約一百公尺，南端為西螺鎮
    主要的商業街道中山路，為精華區，出入方便，生活機能良好等情，業經原審法
    院勘驗屬實，製有現場照片在卷可佐，認被上訴人請求上訴人返還相當於租金之
    利益，以申報地價年息百分之十為適當。又申報地價，原則上以每三年一次，此
    觀諸平均地權條例第十四條、第十五條之規定自明。本件系爭土地自八十九年七
    月一日起申報地價每平方公尺為一萬五千一百八十元，有被上訴人提出之土地登
    記簿謄本乙紙附卷可稽。從而，被上訴人依侵權行為損害賠償及不當得利法律關
    係請求上訴人等自八十九年十一月十五日言詞辯論意旨狀繕本最後送達翌日即八
    十九年十一月二十一日起，至交還土地日止，按月給付損害金一萬零二百四十七
    元（計算式為15180元×81×10％／12＝10247），為有理由，應予准許。
六、原審綜上而為被上訴人勝訴之判決，並依兩造之聲請分別酌定相當擔保金額而為
    假執行及免為假執行之宣告，於法並無不合，上訴意旨仍執前詞，指摘原判決關
    於不利於伊之部分為不當，求予廢棄改判，為無理由，應駁回其上訴。
七、本件事證已臻明確，兩造其餘攻擊、防禦方法及舉證，因與本判決判斷結果不生
    影響，爰不一一論述，併此敘明。
八、據上論結，本件上訴為無理由，依民事訴訟法第四百四十九條第一項、第四百六
    十三條、第三百八十五條第一項前段、第七十八條、第八十五條第三項，判決如
    主文。
中      華      民      國    九十      年      六      月    十二    日
                                臺灣高等法院臺南分院民事第二庭
~B1審判長法官
~B2      法官
~B3      法官
右為正本係照原本作成。
如對本判決上訴，須於判決送達後二十日內向本院提出上訴狀；未表明上訴理由者，
應於上訴後二十日內向本院提出理由書。
中      華      民      國    九十      年      六      月     十三     日
~B法院書記官  謝淑玉


司法院資訊處製作；財團法人民間司法改革基金會備份。
